【裁判字號】    89,勞訴,15
【裁判日期】    890804
【裁判案由】    給付資遣費
【裁判全文】
臺灣臺中地方法院民事判決  八十九年度勞訴字第十五號
    原      告  己○○
                庚○○
                辛○○
                丙○○
                壬○○
                戊○○
                丁○○
                乙○○
    右八人共同
    訴訟代理人  鄧雲奎  律師      住台中縣潭子鄉○○村○○街四二號
    被      告  雅藝股份有限公司  設台中縣后里鄉○○路一七四號
    法定代理人  甲○○        .
右當事人間請求給付資遣費事件，本院判決如左：
    主      文
被告應給付原告己○○新台幣伍拾貳萬捌仟零玖拾玖元，及自八十九年六月十四日起至清償
日止，按年率百分之五計算之利息。
被告應給付原告庚○○新台幣參拾玖萬零伍佰陸拾柒元，及自八十九年六月十四日起至清償
日止，按年率百分之五計算之利息。
被告應給付原告辛○○新台幣壹拾陸萬柒仟肆佰貳拾參元，及八十九年六月十四日起至清償
日止，按年率百分之五計算之利息。
被告應給付原告丙○○新台幣肆拾貳萬壹仟玖佰玖拾元，及自八十九年六月十四日起至清償
日止，按年率百分之五計算之利息。
被告應給付原告壬○○新台幣參拾壹萬肆仟零貳拾伍元，及自八十九年六月十四日起至清償
日止，按年率百分之五計算之利息。
被告應給付原告戊○○新台幣貳拾貳萬零捌佰壹拾伍元，及自八十九年六月十四日起至清償
日止，按年率百分之五計算之利息。
被告應給付原告丁○○新台幣肆拾陸萬伍仟零捌拾柒元，及自八十九年六月十四日起至清償
日止，按年率百分之五計算之利息。
被告應給付原告乙○○新台幣參拾壹萬零參佰參拾伍元，及自八十九年六月十四日起至清償
日止，按年率百分之五計算之利息。
本件判決原告己○○、庚○○、辛○○、丙○○、壬○○、戊○○、丁○○、乙○○各以新
台幣捌萬元、拾參萬元、伍萬元、拾肆萬元、拾萬元、柒萬元、拾伍萬元、拾萬元供擔保，
准予假執行。
訴訟費用由被告負擔。
    事      實
甲、原告方面：
  一、聲明：除假執行擔保金額外，如主文第一項所示。
  二、陳述：
    （一）查原告己○○、庚○○、辛○○、丙○○、壬○○、戊○○、丁○○、乙○○等
          八人均為被告公司之員工，且在自進入被告公司繼續工作多年後，詎八十八年七
          月十九日竟突然無故遭被告公司非法解雇，且其亦拒付原告等八人之資遺費及預
          告期間之工資等費用，原告等八人爰依勞動基準法第二條第四款、第十六條、第
          十七條等規定訴求給付之金額如后：
      １己○○部分己○○係於六十九年五月十四日進入被告公司工作，迄八十八年七
          月十九日遭被告公司非法解雇時止，其工作年資為十九年二月又五日，而其於事
          故發生日八十八年七月十九日之前六個月內之平均工資為每月新台幣（以下同）
          貳萬陸仟零柒拾玖元，以此平均工資及前開勞基法等之規定為準計算，其資遺費
          及預告期間工資共計為伍拾貳萬捌仟零玖拾玖元，計算方法為２６０７９元乘１
          ９（每滿一年有相當一個月平均工資之資遺費）等於４９５５０１元，再加６５
          １９元（十九年資剩餘之二個月又五日視為三個月即２６０７９元乘十二分之三
          等於６５１９元），再加２６０７９元之三十日之預告期間之工資，合計５２８
          ０９９元，以下其他各原告之計算方式相同。
        ２庚○○部分庚○○係於七十四年七月一日進入被告公司工作，迄八十八年七月
          十九日遭被告公司非法解雇時止，其工作年資為十四年又十八天，而其於事故發
          生日八十八年七月十九日之前六個月內之平均工資，為每月貳萬伍仟貳佰參拾壹
          元，以此平均工資及前開勞基法等規定為準計算，其資遺費及預告期間工資共計
          為參拾玖萬零伍佰陸拾柒元，其計算方法為２５２３１元乘１４年等於３６３２
          ３４元，再加２１０２元（即２５２３１元乘十二分之一等於２１０２元）等於
          ３６５３３６元，再加２５２３１元之三十日之預告期間之工資，合計３９０５
          ６７元。
        ３辛○○部分詹秀雲係於七十九年五月二日進入被告公司工作，迄八十八年七月
          十九日遭被告公司非法解雇時止，其工作年資為九年二月又十七天，而其於事故
          發生日八十八年七月十九日之前六個月內平均工資，為每月壹萬陸仟參佰參拾肆
          元，以此平均工資及前開勞基法等規定為準計算，其資遺費及預告期間工資共計
          為壹拾陸萬柒仟肆佰貳拾參元，其計算方法為１６３３４１元乘９年等於１４７
          ００６元，再加４１８３元（即１６３３４元乘十二分之三等於１４７００６元
          ，再加４０８３元（即１６３３４元乘十二分之三等於４０８３元）等於１５１
          ０８９元，再加１６３３４元之三十日之預告期間之工資，等於１６７４２３元
          。
        ４丙○○部分丙○○係於七十三年三月六日進入被告公司工作，迄八十八年七月
          十九日遭被告公司非法解雇時止，其工作年資為十五年四月又十三天，而其於事
          故發生日之八十八年七月十九日之前六個月內之平均工資，為每月貳萬伍仟柒佰
          零伍元，以此平均工資及前開勞基法等規定為準計算，其資遺費及預告期間工資
          共計為肆拾貳萬壹仟玖佰玖拾元，其計算方法為２５７０５元乘１５等於３８５
          ５７５元，再加１０７１０元（即２５７０５元乘十二分之五等於１０７１０元
          ）等於３９６２８５元，再加２５７０５元三十日之預告期間之工資，合計４２
          １９９０元。
        ５壬○○部分壬○○係於七十四年五月二十七日進入被告公司工作，迄八十八年
          七月十九日遭被告公司非法解雇時止，其工作年資為十四年一月又二十二天，而
          其於事故發生日之八十八年七月十九日之前六個月內之平均工資，為每月貳萬零
          柒佰零伍元，以此平均工資及前開勞基法等規定為準計算，其資遣費及預告期間
          工資共計為參拾壹萬肆仟零貳拾伍元，其計算方法為２０７０５元乘１４等於２
          ８９８７０元，再加３４５０元（即２０７０５元乘十二分之二等於３４５０）
          等於２９３３２０元，再加２０７０５元之三十日之預告期間之工資，合計３１
          ４０２５元。
        ６戊○○部分戊○○係於七十七年十二月十三日進入被告公司工作，迄八十八年
          七月十九日遭被告公司非法解雇時止，其工作年資為十年七月又六天，而其於事
          故發生日之八十八年七月十九日之前六個月內之平均工資，為每月壹萬捌仟玖佰
          貳拾柒元，以此平均工資及前開勞基法等規定為準計算，其資遣費及預告期間工
          資共計為貳拾貳萬零捌佰壹拾伍元，其計算方法為１８９２７元乘１０年等於１
          ８９２７０元，再加１２６１８元（即１８９２７元乘十二分之八等於１２６１
          ８元）等於２０１８８８元，再加１８９２７元之三十日之預告期間之工資，合
          計２２０８１５元。
        ７丁○○部分丁○○係於六十八年八月十四日進入被告公司工作，迄八十八年七
          月十九日遭被告公司非法解雇時止，其工作年資為十九年十一月又五天，而其於
          事故發生日之八十八年七月十九日之前六個月內之平均工資，為每月貳萬貳仟壹
          佰肆拾柒元，以此平均工資及前開勞基法等規定為準計算，其資遣費及預告期間
          工資共計為肆拾陸萬伍仟零捌拾柒元，其計算方法為２２１４７元乘１９年等於
          ４２０７９３元，再加２２１４７元（即２２１４７元十二分十二等於２２１４
          ７元），再加２２１４７元三十日之預告期間之工資，合計４６５０８７元
          。
        ８乙○○部分乙○○係於七十六年十一月四日進入被告公司工作，迄八十八年七
          月十九日遭被告公司非法解雇時止，其工作年資為十一年八月又十五天，而其於
          事故發生日之八十八年七月十九日，之前六個月內之平均工資，為每月貳萬肆仟
          參佰肆拾元，以此平均工資及前開勞基法等規定為準計算，其資遣費及預告期間
          工資共計為參拾壹萬零參佰參拾伍元，其計算方法為２４３４０元乘１１等於２
          ６７７４０元，再加１８２５５元（即２４３４０元乘十二分之九等於１８２５
          ５元）為２８５９９５元，再加２４３４０元三十日之預告期間之工資，合計３
          １０３３５元。
  三、證據：提出勞保卡二紙及勞工保險被保險人異動資料表六紙（以上均為影本），被告
      公司八十八年三月份薪資表乙份影本及勞工保險被保險人異動資料十紙等為證。
乙、被告未於言詞辯論期日到場，亦未提出書狀作何聲明或陳述。
    理      由
一、本件被告未於言詞辯論期日到場，核無民事訴訟法第三百八十六條各款所列情形，爰依
    原告之聲請，由其一造辯論而為判決。
二、本件原告主張之事實，己據提出勞保卡二紙及勞工保險被保險人異動資料表六紙及被告
    公司八十八年三月份薪資表乙份、勞工保險被保險人異動資料十紙等為證，被告對於原
    告主張之事實，經合法通知，於言詞辯論期日未到庭，或提出書狀為爭執，依法視同自
    認，應認原告之主張為真實。
三、從而，原告據以請求被告如主文所示之資遣費，及按法定利率計算之遲延利息，於法洵
    無不合，應予准許。
四、原告陳明願供擔保請准為假執行之宣告，核無不合，爰酌定相當擔保金額予以准許。
五、據上論結，原告之訴為有理由，依民事訴訟法第三百八十五條第一項前段、第七十八條
    、第八十五條第二項、第三百九十條第二項判決如主文。
中        華        民        國   八十九   年      八       月      四       日
                                        臺灣臺中地方法院民事第三庭
~B法      官  林清鈞
右為正本係照原本作成。
如對本判決上訴，須於判決送達後二十日內，向本院提出上訴狀，同時表明上訴理由；如已
於本判決宣示後送達前提起上訴者，應於判決送達後十日內補具上訴理由（上訴僅得以判決
適用法規顯有錯誤為理由，並按他造當事人之人數附繕本）。
中        華        民        國   八十九   年      八       月      七       日
~B法院書記官


司法院資訊處製作；財團法人民間司法改革基金會備份。
